臺灣高等法院刑事裁定　　　　　　　　　　　　　　九十一年度毒抗字第六三三號
　　抗　告　人
　　即　被　告　甲○○
右抗告人即被告因毒品危害防制條例案件，不服台灣桃園地方法院九十一年度毒聲字
第二七八九號中華民國九十一年九月二十三日令入戒治處所，施以強制戒治之裁定（
檢察官聲請強制戒治案號：九十一年度毒偵字第一六三七號），提起抗告，本院裁定
如左：
    主  文
抗告駁回。
    理  由
一、抗告意旨略以：抗告人僅施用第一級毒品，並未施用第二級毒品，原審裁定抗告
    人令入戒治處所，施以強制戒治一年，認定抗告人非法施用第一級毒品及第二級
    毒品，即有不當云云。
二、經查，抗告人於九十一年七月一日十五時五十分許，在桃園縣八德市○○街四三
    三巷十二號其住處為警查獲，於同日十九時經警採取其尿液，經送請桃園縣衛生
    局檢驗，檢驗結果確呈甲基安非他命、嗎啡陽性反應，有桃園縣警察局被採尿人
    姓名對照表及桃園縣衛生局不法藥物尿液檢定書各一紙在偵查卷足憑。抗告人於
    前開時、地經警查獲時，並被扣得其所有之二包海洛因（淨重０．四九公克，包
    裝重０．五一公克），有法務部調查局鑑定通知書一紙附偵查卷可資佐證，足證
    抗告人確有於九十一年七月一日十九時許採尿前二十六小時及前九十六小時內之
    某時分（海洛因注射人體後，代謝物嗎啡之平均可檢出時限，國外有文獻報導約
    為二十六小時。而安非他命經施用後，尿液中可檢測安非他命陽性反應，最長時
    間不會超過四日即九十六小時，有行政院衛生署藥物食品檢驗局八十一年二月八
    日（八一）藥檢壹字第００一一五六號函影本及八十一年九月八日（八一）藥檢
    一字第八一四八八五函影本附在原審卷可查），於不詳地點，有施用第一級毒品
    海洛因及第二級毒品安非他命各一次之犯行，足以認定。抗告人於警訊及偵查中
    雖均辯稱伊僅施用第一級毒品，否認施用第二級毒品，並未提出有利證據以供調
    查，係卸責之詞，不足採信。
三、按依毒品危害防制條例第二十條第二項強制戒治期滿，不起訴處分後，五年內再
    犯第十條之罪者，應由檢察官聲請法院裁定先令入戒治處所施以強制戒治，同條
    例第二十三條定有明文。抗告人於八十八、八十九年間因施用毒品案件，經送強
    制戒治期滿，由台灣桃園地方法院檢察署檢察官以九十一年度戒偵字第五九號不
    起訴處分，有該不起訴處分書及刑案資料查註紀錄表附在偵查卷可憑，抗告人於
    五年內再犯前開施用第一級、第二級毒品罪，原審依檢察官之聲請裁定令入戒治
    處所，施以強制戒治壹年，核無不合，抗告意旨仍執前詞，否認施用第二級毒品
    ，為無理由。況抗告人縱僅施用第一級毒品，仍應受強制戒治之裁定，原審之裁
    定，仍無不當，應予駁回。
三、據上論斷，依刑事訴訟法第四百十二條，裁定如主文。
中      華      民      國    九十一    年     十一     月    二十一    日
                            臺灣高等法院刑事第三庭
                                審判長法  官  張  連  財
                                      法  官  張  傳  栗
                                      法  官  李  英  勇
右正本證明與原本無異。
不得再抗告。
                                      書記官  初  玲  玲
中      華      民      國     九十一   年      十一    月    二十二    日
